【裁判字號】    97,訴,528
【裁判日期】    971028
【裁判案由】    毒品危害防制條例
【裁判全文】
臺灣桃園地方法院刑事判決          97年度訴字第528號
公  訴  人  臺灣桃園地方法院檢察署檢察官
被      告  己○○
                    （現在臺灣臺北戒治所執行強制戒治中）
選任辯護人  李晉安律師
被      告  戊○○
                    樓
選任辯護人  潘秀華律師
上列被告等因違反毒品危害防制條例等案件，經檢察官提起公訴
（97年度偵字第6576號），本院判決如下：
    主  文
己○○所犯如附表一編號一至六號所示六件販賣第一級毒品罪，
累犯，各處無期徒刑，均褫奪公權終身，扣案如附表三編號一所
示之毒品海洛因均沒收銷燬之，扣案如附表三編號二所示之物沒
收，未扣案因販賣第一級毒品犯罪所得之財物新台幣玖仟元沒收
之，如一部或全部不能沒收時，以其財產抵償之；又所犯如附表
一編號七至十八號所示十二件販賣第一級毒品罪，各處無期徒刑
，均褫奪公權終身，扣案如附表三編號一所示之毒品海洛因均沒
收銷燬之，扣案如附表三編號二所示之物沒收，未扣案因販賣第
一級毒品犯罪所得之財物新台幣貳萬參仟元沒收之，如一部或全
部不能沒收時，以其財產抵償之；又所犯如附表二所示三件共同
販賣第一級毒品罪，各處無期徒刑，均褫奪公權終身，扣案如附
表三編號一所示毒品海洛因均沒收銷燬之，扣案如附表三編號二
所示之物沒收，未扣案因共同販賣第一級毒品犯罪所得之財物新
台幣肆仟元應與戊○○連帶沒收之，如一部或全部不能沒收時，
以其財產抵償之；又未經許可，寄藏其他可發射子彈具有殺傷力
之改造手槍，處有期徒刑參年貳月，併科罰金新臺幣伍萬元，罰
金如易服勞役，以新台幣貳仟元折算壹日，扣案如附表三編號三
所示之物均沒收。應執行無期徒刑，褫奪公權終身，併科罰金新
台幣伍萬元，罰金如易服勞役，以新台幣貳仟元折算壹日，如附
表三編號一所示之毒品海洛因均沒收銷燬之，如附表三編號二至
三號所示之物均沒收，未扣案因販賣第一級毒品犯罪所得之財物
新台幣參萬陸仟元（其中新台幣肆仟元應與戊○○連帶）沒收之
，如一部或全部不能沒收時，以其財產抵償之。
戊○○犯如附表二所示三件共同販賣第一級毒品罪，累犯，各處
有期徒刑拾伍年貳月，扣案如附表三編號一所示之毒品海洛因均
沒收銷燬之，扣案如附表三編號二所示之物沒收，未扣案因共同
販賣第一級毒品犯罪所得之財物新台幣肆仟元應與己○○連帶沒
收之，如一部或全部不能沒收時，以其財產抵償之。應執行有期
徒刑貳拾貳年，扣案如附表三編號一所示之毒品海洛因均沒收銷
燬之，扣案如附表三編號二所示之物均沒收，未扣案因共同販賣
第一級毒品犯罪所得之財物新台幣肆仟元應與己○○連帶沒收之
，如一部或全部不能沒收時，以其財產抵償之。
    事  實
一、己○○、戊○○兄弟2 人前分受下列罪刑宣告及刑之執行完
    畢，竟均不知悔改：
  (一)己○○前因違反肅清煙毒條例案件，經本院以85年度訴字第
    529 號判決判處有期徒刑3 年4 月，再經臺灣高等法院以85
    年度上訴字第4712號判決駁回上訴確定後，送監執行，於民
    國87年12月22日假釋出監，嗣經撤銷假釋，入監執行殘餘刑
    期1 年8 月29日，於92年1 月8 日縮刑期滿執行完畢。
  (二)戊○○前因違反肅清煙毒條例案件，經臺灣花蓮地方法院以
    83年度訴字第277 號判決判處應執行有期徒刑9 年8 月（施
    用毒品部分判處有期徒刑3 年2 月，販賣毒品部分判處有期
    徒刑7 年2 月），再經臺灣高等法院花蓮分院以83年度上訴
    字第505 號判決駁回上訴確定後，送監執行，於89年9 月14
    日假釋，所餘刑期交付保護管束，嗣經撤銷假釋，入監執行
    殘餘刑期4 年11月4 日，復經臺灣高等法院花蓮分院以96年
    度聲減字第91號裁定就上揭施用毒品部分減刑，並定其應執
    行刑為8 年1 月後，於97年1 月30日縮刑期滿執行完畢。
二、己○○明知海洛因為毒品危害防制條例第2 項第1 款所規定
    之第一級毒品，不得販賣及非法持有，竟基於意圖營利販賣
    第1 級毒品海洛因（下稱海洛因）之犯意，於附表一編號1
    至18號所示交易時間，以其使用之行動電話門號0000000000
    、0000000000、0000000000等號碼，接聽丙○、甲○○、乙○○、辛○○、丁○○、庚○○等人於附表一所示時間及行
    動電話號碼撥來表示要購買海洛因之電話後，先後於附表一
    所載時間、地點，以1 包海洛因販售新臺幣（下同）1 千元
    或2 千元之方式，先後販賣海洛因予丙○、甲○○、乙○○
    、辛○○、丁○○、庚○○等人，並自各該毒品買家處取得
    該次販賣毒品所得之財物，以上開方式多次販賣海洛因予他
    人牟利，因而取得販賣海洛因所得共計32,000元。
三、詎己○○之弟戊○○於97年1 月31日出獄後，亦明知海洛因
    為毒品危害防制條例第2 項第1 款所規定之第1 級毒品，不
    得販賣及非法持有，竟與其兄己○○共同基於意圖營利販賣
    第1 級毒品海洛因之犯意聯絡及行為分擔，由己○○於附表
    二編號1 至3 號所示交易時間，以其使用之行動電話門號00
    00000000號，接聽丁○○、壬○○等人於附表二所示時間及
    行動電話號碼撥來表示要購買海洛因之電話後，再由戊○○
    於附表二所載時間、地點，以1 包海洛因販售新臺幣（下同
    ）1 千元或2 千元之方式，先後販賣海洛因予壬○○、丁○○等人，並自各該毒品買家處取得該次販賣毒品所得之財物
    ，以上開方式多次販賣海洛因予他人牟利，己○○、戊○○
    因而取得販賣海洛因所得共計4 千元。
四、己○○明知未經許可，不得寄藏可發射金屬或子彈具有殺傷
    力之各式槍砲及子彈，竟於97年2 月20日（起訴書誤為「97
    年4 月中旬之某不詳時間」）某時許，在其位於桃園縣桃園
    市○○路86巷7 號3 樓居所內，自林振洋（由檢察官另行偵
    查中）處收受可發射子彈具有殺傷力之仿BERETTA 廠84型半
    自動手槍製造之改造手槍（含彈匣）1 支（槍枝管制編號：
    0000000000號）、具有殺傷力之土造子彈11顆（均經送鑑試
    射用罄）及非槍枝主要組成零件之槍管1 支、滑套1 個、不
    具殺傷力之土造子彈2 顆（均經送鑑試射用罄）等物後，將
    上開改造手槍（含彈匣）、子彈、槍管、滑套等物藏放在上
    開秀山路居所之房間內，而予寄藏之。嗣為警於97年3 月4
    日下午3 時40分許，持本院核發之搜索票，前往己○○位於
    桃園縣桃園市○○○ 街15之2 號6 樓住處執行搜索，而當場
    查獲己○○所有供犯販賣第1 級毒品罪使用之海洛因5 包（
    毛重共3.64公克）、包裝毒品用報紙1 盒、製作包裝報紙用
    之模板3 個、非供本案犯罪使用之注射針筒4 支等物，及經
    己○○、戊○○同意而前往桃園縣桃園市○○路86巷7 號3
    樓居所搜索，而當場查獲己○○所有供犯販賣第1 級毒品罪
    使用之海洛因殘渣袋7 只（均含海洛因成分，但其內毒品量
    微，無法與袋析離秤重）、海洛因1 包（塊狀，毛重3.49公
    克）、海洛因3 包（粉狀，毛重1.06公克）、海洛因1 包（
    口香糖袋裝，毛重11.73 公克）、電子磅秤1 台、毒品分裝
    袋1 盒、分裝杓2 支、葡萄糖1 包、包裝毒品用報紙46張、
    己○○所有供持有槍彈使用之改造手槍（含彈匣）1 支、有
    殺傷力之子彈11顆（均經鑑驗試射用罄）、不具殺傷力之子
    彈2 顆（均經鑑驗試射用罄）及非供本案犯罪使用之綠色口
    香糖鋁箔包裝袋1 只（檢體編號A00000000 號）、安非他命
    吸食器1 組、槍管1 支、滑套1 個、手機1 支（其內插入行
    動電話門號0000000000號SIM 卡1 枚）等物後，復在桃園縣
    桃園市○○○街15之2 號6 樓地下1 樓停車場內，查獲戊○○時逕行在其持有之手提袋內之己○○所有供犯第1 級毒品
    罪使用之海洛因1 包（毛重0.34公克）、手機2 支（內含行
    動電話門號0000000000、0000000000號SIM 卡各1 枚）及己○○所有非供犯罪使用之手機3 支（內含行動電話門號0000
    000000、0000000000號SIM 卡各1 枚）、現金15,000元及戊○○所有之電話簿1 紙、六合彩簽單1 紙等物，始循線查悉
    上情。
五、案經桃園縣政府警察局移送臺灣桃園地方法院檢察署檢察官
    偵查起訴。
    理  由
甲、程序方面：
一、按被告以外之人於審判外之言詞或書面陳述，除法律有規定
    者外，不得作為證據；被告以外之人於偵查中向檢察官所為
    之陳述，除顯有不可信之情況者外，得為證據；被告以外之
    人於偵查中向檢察官所為之陳述，除顯有不可信之情況者外
    ，得為證據；被告以外之人於審判中有下列情形之一，其於
    檢察事務官、司法警察官或司法警察調查中所為之陳述，經
    證明具有可信之特別情況，且為證明犯罪事實之存否所必要
    者，得為證據；當事人、代理人或辯護人於法院調查證據時
    ，知有第159 條第1 項不得為證據之情形，而未於言詞辯論
    終結前聲明異議者，視為有前項之同意。刑事訴訟法第159
    條第1 項、第159 條之1 第2 項、第159 條之3 、第159 條
    之5 就此定有明文。
二、經查：
  (一)被告戊○○之選任辯護人具狀指陳：證人丙○、甲○○、乙○○、辛○○、庚○○等人於警詢中之陳述，為審判外陳述
    ，無證據能力云云。查上揭證人於司法警察調查時所為之陳
    述，屬被告以外之人於審判外之陳述，依刑事訴訟法第159
    條第1 項規定，原則上即不得作為證據。且被告戊○○之選
    任辯護人就前開被告以外之人於警詢時之陳述，亦不同意作
    為證據，復查無刑事訴訟法第159 條之2 、第159 條之3 所
    列得例外作為證據之情形，則上揭證人於警詢之陳述，均不
    得作為證據，另被告戊○○於偵查中係以被告身分受訊問，
    未經具結作證，其於偵查中所言，對於被告己○○而言，亦
    為被告以外之人於審判外之陳述，尚不得採為認定被告己○○有無犯罪之證據，合先敘明。
  (二)再者，證人壬○○、丁○○於警詢中所述關於被告戊○○有
    無與被告己○○共同販賣海洛因之行為等事項之陳述，對於
    被告己○○、戊○○而言，固屬被告以外之人於審判外之陳
    述，為傳聞證據。然因證人壬○○、丁○○之上開警詢陳述
    ，並非違法取得，業如前述，且其等嗣於本院審理中到庭接
    受交互詰問後所為陳述，與其等先前於警詢中之陳述不符，
    本院審酌警方係在查獲本案被告2 人後，分別查獲證人壬○○、丁○○，始經證人壬○○、丁○○自承其等有向被告2
    人購買海洛因之情節，其等之警詢陳述核與其等嗣經檢察官
    訊問時之證述相符。詎證人壬○○嗣於本院審理中竟翻異前
    詞，改稱：毒品都是哥哥己○○交付，警詢、偵查中說是弟
    弟戊○○交付毒品，是誤認云云，及證人丁○○於本院審理
    中翻異前詞，改稱：伊打10幾次電話向己○○購買毒品海洛
    因，只有其中1 、2 次或2 、3 次有買到海洛因，地點是在
    己○○住處中庭，都是己○○與戊○○兄弟2 人一起下來，
    由哥哥己○○交付海洛因給伊云云，顯見其等前於司法警察
    調查中所為之陳述，與審判中不符，反與其等於偵查中之證
    述較為相符（詳參本判決理由欄「乙、壹、二、(一)、(二)所述
    」），顯有可疑。依上開說明可知，證人壬○○、丁○○前
    於司法警察調查中之陳述，尚未經過刻意思索或經他人污染
    其記憶，其本身斯時亦未及設詞為己脫罪，足認具有較可信
    之情形，且為證明被告2 人之犯罪事實存否所必要者，自得
    採為證據。是以，檢察官主張證人壬○○、丁○○於警詢中
    之陳述亦可採為證據等語，並非無據。
  (三)證人丙○、甲○○、乙○○、辛○○、壬○○、丁○○、庚○○等人於偵查中向檢察官所為之陳述，屬被告以外之人於
    審判外所為之陳述，為傳聞證據，惟現階段刑事訴訟法規定
    檢察官代表國家偵查犯罪、實施公訴，依法其有訊問被告、
    證人及鑑定人之權，證人、鑑定人且須具結，而實務運作時
    ，檢察官偵查中向被告以外之人所取得之陳述，原則上均能
    遵守法律規定，不致違法取供，是以，刑事訴訟法於92年2
    月6 日修正時，即為兼顧理論與實務，以該法第159 條之1
    第2 項規定，除顯有不可信之情況者外，得為證據（參考刑
    事訴訟法第159 條之1 立法理由）。查上開證人7 人於偵查
    中經具結後向檢察官所為之陳述，既非檢察官非法取供而得
    ，且其等斯時所為陳述，尚無顯不可信之情況，即應認其等
    於偵查中所為之證述，得作為證據。又，被告有與證人對質
    及詰問證人之權利，所謂「詰問權」係指訴訟上當事人有在
    審判庭輪流盤問證人，以求發現真實，辨明供述證據真偽之
    權利。現行刑事訴訟法對於詰問制度之設計，以同法第166
    條以下規定之交互詰問為實踐，屬於人證調查證據程序之一
    環；與證據能力係指符合法律所規定之證據適格，而得成為
    證明犯罪事實存在與否之證據資格，性質上並非相同。偵查
    中檢察官為蒐集被告犯罪證據，訊問證人旨在確認被告嫌疑
    之有無及內容，與審判期日透過當事人之攻防，調查人證以
    認定事實之性質及目的，尚屬有別。偵查中訊問證人，法無
    明文必須傳喚被告使之得以在場，刑事訴訟法第184 條第2
    項亦僅規定因發見真實之必要，得命證人與被告對質，此項
    未經被告之被告以外之人於偵查中向檢察官所為之陳述，依
    刑事訴訟法第159 條之1 第2 項之規定，原則上屬於法律規
    定為有證據能力之傳聞證據，於例外顯有不可信之情況，始
    否定其得為證據。而現行刑事訴訟法關於行通常審判程序之
    案件，為保障被告之反對詰問權，復對證人採交互詰問制度
    ，其未經詰問者，僅屬未經合法調查之證據，並非無證據能
    力，而禁止證據之使用。此項詰問權之欠缺，非不得於審判
    中由被告行使以資補正，而完足為經合法調查之證據。查證
    人丙○、甲○○、乙○○、辛○○、壬○○、丁○○、庚○○等人，於檢察官訊問時均已具結陳述，以擔保其證詞之真
    實性，是檢察官偵查中雖未命證人與被告對質、詰問，尚非
    違法，自得採為本案證據。
  (四)被告戊○○之選任辯護人陳稱：警方雖在被告戊○○身上查
    獲之海洛因1 包（毛重0.34公克）、手機2 支（內含行動電
    話門號0000000000、0000000000號SIM 卡各1 枚）及己○○
    所有非供犯罪使用之手機3 支（內含行動電話門號00000000
    00、0000000000號SIM 卡各1 枚）、現金15,000元及戊○○
    所有之電話簿1 紙、六合彩簽單1 紙等物，然因警方係預先
    在上址地下室停車場埋伏，待被告戊○○行至車號UJ-0609
    號自小客車車旁時，將被告戊○○壓制在一旁，未經被告戊○○同意，強行搜索上開車輛，因而搜得上開物品，因上開
    車輛並非被告戊○○所有之物，故被告戊○○並無同意搜索
    之權，卷附自願受搜索同意書、搜索筆錄、扣押筆錄及扣押
    物品目錄表等文件，均非被告戊○○於搜索前後當日當場所
    簽，而係在被告戊○○製作完警詢筆錄後始一併簽名，故依
    最高法院94年度台上字第1361號判決意旨，上開搜索所得之
    物無證據能力云云。惟按，檢察官、檢察事務官、司法警察
    官或司法警察逮捕被告、犯罪嫌疑人或執行拘提、羈押時，
    雖無搜索票，得逕行搜索其身體、隨身攜帶之物件、所使用
    之交通工具及其立即可觸及之處所。又搜索，經受搜索人出
    於自願性同意者，得不使用搜索票。但執行人員應出示證件
    ，並將其同意之意旨記載於筆錄。刑事訴訟法第130 條、第
    131 之1 條分別定有明文。次按，刑事訴訟法第131 條之1
    前段規定：「搜索，經受搜索人出於自願性同意者，得不使
    用搜索票。」係因受搜索人既已自願放棄其隱私權，而同意
    任由執行搜索之公務員予以搜索，即毋庸按一般令狀程式為
    之。至所稱自願性同意者，祇要受搜索人係在意思自主之情
    況下，表示同意為已足，要與其是否遭逮捕，喪失行動自由
    ，分屬不同範疇，亦不因其有無他人陪同在場，而異其法律
    效果（最高法院95年度台上字第4082號判決意旨參照）。而
    搜索經受搜索人出於自願性同意者，固得不使用搜索票，然
    受搜索人若不明搜索人員之來意，縱有同意，亦非出於自願
    ，是執行人員應先行出示證件、表明身份與來意，俾受搜索
    人知悉搜索之意涵後所為之同意，始屬自願性同意（最高法
    院96年度台上字第1630號判決意旨可資參照）。經查，被告
    戊○○係於97年3 月4 日下午3 時許，應被告己○○之要求
    ，將被告己○○所有之海洛因1 包（毛重0.34公克）、手機
    5 支（內含行動電話門號0000000000、0000000000、000000
    0000、0000000000、0000000000號SIM 卡各1 枚）、現金15
    ,000 元 放入手提袋內，並持舅舅鄭宜賢出借予被告己○○
    使用之車號UJ-0609 號自小客車鑰匙，前往桃園縣桃園市○○○街15號地下停車場，開啟上開車輛車門時，為埋伏員警
    上前查獲，並查獲上開物品乙節，業經被告戊○○於本院審
    理中供述在卷，依據被告戊○○於警詢所言：警方於97年3
    月4 日下午3 時40分在桃園市○○○街15號地下停車場內查
    獲其時，有向其表明身分及出示證件等語，併參諸本院核發
    之搜索票，記載受搜索人為己○○，搜索處所為桃園市○○○街15之2 號6 樓、同市○○路113 號7 樓，而被告戊○○
    當時為警查獲海洛因毒品1 包等情可知，被告2 人於警方前
    往搜索時業經懷疑為犯罪嫌疑人，故於逮捕被告戊○○時，
    警方雖無搜索票，亦得逕行搜索其身體及隨身攜帶之手提袋
    等物件、所使用之交通工具及其立即可觸及之處所甚明，是
    以，警方對被告戊○○執行搜索因而查扣上開物品之部分，
    並無違反刑事訴訟法第130 條之規定，至於卷附自願受搜索
    同意書1 紙僅係警方事後提供予被告戊○○簽名確認之文書
    ，縱係被告戊○○於搜索完畢後在警局始簽署上開文書，亦
    不影響前開警方逕行搜索之法律效果，從而，本案難認有辯
    護人所指違法搜索之情形。是以，該次警方在被告戊○○之
    手提袋內所查扣與本案被告2 人涉犯販賣第1 級毒品罪有關
    聯性之海洛因1 包（毛重0.34公克）、手機2 支（內含行動
    電話門號0000000000、0000000000號SI M卡各1 枚）等物，
    並無違法搜索取得之情形，又非屬供述證據，無傳聞法則之
    適用，與本案待證事實具有關聯性，即得採為證據。至於其
    餘與本案犯罪無關之所有非供犯罪使用之手機3 支（內含行
    動電話門號0000000000、0000000000號SIM 卡各1 枚）、現
    金15,000元及戊○○所有之電話簿1 紙、六合彩簽單1 紙等
    物，既與本案被告2 人之犯罪無關，本院自無庸採為證據審
    酌，併此敘明。
  (五)被告2 人及其等之選任辯護人於本院準備程序中，就檢察官
    所提作為本案證據之扣案毒品海洛因之鑑驗結果、通訊監察
    譯文、內政部警政署刑事警察局槍彈鑑定書、桃園縣政府警
    察局97年3 月4 日搜索扣押筆錄等證據之證據能力，均表示
    不爭執，迄本院言詞辯論終結前亦未聲明異議，且本院審酌
    檢察官所提上開證據均非公務員違法取得之證據，並無證據
    力明顯過低之情形，復經本院於審判期日就上開證據進行調
    查、辯論，依法自得作為本案證據。
  (六)卷附扣押物品目錄表業經被告簽名確認，故具有證據能力。
    至海洛因殘渣袋、毒品海洛因、電子磅秤、分裝袋、分裝杓
    、分裝用報紙、製作分裝報紙使用之模板、行動電話門號及
    所插入使用之手機、改造手槍（含彈匣）1 支、子彈13顆、
    槍管1 支、滑套1 個、注射針筒、安非他命吸食器等物，均
    非供述證據，無傳聞法則之適用，與本案待證事實具有關聯
    性，且無證據證明係公務員違法取得之物，亦得採為證據。
乙、實體方面：
壹、犯罪事實認定：
一、被告己○○之部分：
  (一)上揭事實欄「二」所載犯罪事實（含附表一之內容）業據被
    告己○○於本院審理中坦承不諱，並經證人乙○○、辛○○
    、壬○○於偵查中及本院審理中、證人丙○、甲○○、庚○○、丁○○於偵查中分別證述綦詳，互核相符；另，被告己○○有於上揭事實欄「三」（含附表二之內容）所載時地販
    賣海洛因予證人壬○○、丁○○之犯罪事實，業據被告己○○於本院審理中坦承不諱，並經證人壬○○、丁○○於警詢
    、偵查中證述明確，且有被告己○○使用之行動電話門號00
    00000000、0000000000、0000000000通訊監察譯文（見同上
    偵查卷第52、78至86、180 至190 、207 至212 、225 至22
    7 、284 至285 、303 至309 頁及第325 頁）、丙○為警查
    獲之蒐證照片4 幀（見同上偵查卷第59至60頁）、甲○○為
    警查獲之蒐證照片16幀（見同上偵查卷第70至77頁）等證據
    附卷可參，此外復有被告己○○於97年2 月22日出售予證人
    甲○○之海洛因1 包（驗餘毛重0.35公克）及於97年2 月20
    日出售予證人丙○之海洛因1 包（驗餘毛重0.31公克）扣案
    可佐，上開毒品經鑑驗結果確認均含海洛因成分，此有甲○○、丙○為警查獲時之扣案毒品照片共4 幀（見97年度毒偵
    字第1097號卷第24頁、97年度毒偵字第926 號卷第17頁），
    及台灣檢驗科技股份有限公司出具之濫用藥物檢驗報告2 紙
    （見97年度毒偵字第1097號卷第34頁、97年度毒偵字第926
    號卷第37頁）附卷可參，互核相符，顯見證人丙○、甲○○
    、乙○○、辛○○、壬○○、丁○○、庚○○等人所為上開
    證述，均核與事實相符，均堪採信。是以，觀諸上開證人7
    人分於偵查中及本院審理中之證述可知，其等就與被告己○○交易海洛因之時間、地點、每次交易之毒品數量、金額、
    交易次數、交易方式係先撥打被告己○○之行動電話門號00
    00000000、0000000000、0000000000等號碼聯絡後，始前往
    被告己○○指定之地點拿取海洛因及交付購毒金錢等關於雙
    方毒品交易之重要事項，前後證述一致，由此足徵上揭證人
    7 人所證其等曾向被告己○○購買海洛因、購買金額及購毒
    次數等情（詳如附表一編號1 至18號、附表二編號1 至3 號
    所載），應非子虛，足堪採信。至證人丙○、甲○○、乙○○、辛○○、壬○○、丁○○、庚○○均證稱：其等向被告
    己○○係購買1 包1 千元之海洛因或1 包2 千元之海洛因等
    語，佐以被告己○○於本院審理中所陳：1 包2 千元之海洛
    因大約毛重0.24公克左右，1 包1 千元之海洛因大約毛重0.
    12公克左右等語可知，被告己○○販賣予上揭證人之海洛因
    重量，應分別以「價值2 千元之海洛因1 包毛重0.24公克」
    及「價值1 千元之海洛因1 包毛重0.12公克」之數量予以認
    定之。
  (二)次查，證人丙○、甲○○、乙○○、辛○○、丁○○、庚○○、壬○○等人分於附表一、附表二所載時地向被告己○○
    購買海洛因時，係由被告己○○交付毒品，而其等應付之購
    毒金額業於交易後給付完畢乙節，業據上揭證人7 人證述明
    確，並經被告己○○於本院審理中陳明：每次毒品交易均以
    取得該次交易之金錢等語無訛，是以，被告己○○就附表一
    所載各次販賣海洛因犯行，業已實際取得販賣毒品所得甚明
    。另查，販賣毒品海洛因係違法行為，非可公然為之，且有
    其獨特之販售通路及管道，可任意分裝或增減其份量，復無
    公定價格，而每次買賣之價量，可能隨時依雙方關係深淺、
    資力、需求量及對行情之認知、來源是否充裕、查緝鬆嚴、
    購買者被查獲時供述購買對象之可能風險評估等，而異其標
    準，非可一概而論，本案被告己○○既將其所持有之海洛因
    予以分裝成1 包重0.12公克及1 包重0.24公克等份量，並依
    其每次販售之毒品金額高低而異其毒品份量之輕重，顯見被
    告己○○販賣海洛因予上揭證人7 人之行為，確有獲得具體
    利潤無疑。是被告己○○於附表一、附表二所載時地販賣海
    洛因之行為，確有營利之意圖，可堪認定。
  (三)此外，警方查獲被告2 人時，亦同時查扣被告己○○所有之
    海洛因10包、海洛因殘渣袋8 只、分裝用報紙1 盒、製作分
    裝報紙使用之模板、電子磅秤1 台、毒品分裝袋1 盒、分裝
    杓2 支等物及在被告戊○○之身上查獲被告己○○所有之海
    洛因1 包、行動電話門號0000000000、0000000000號SIM 卡
    2 枚及所插入使用之手機2 支等物乙節，有桃園縣政府警察
    局97年3 月4 日搜索扣押筆錄暨扣押物品目錄表各4 份、查
    獲照片7 幀（見同上偵查卷第107 至131 頁）附卷可佐，並
    有上開物品扣案可佐，被告己○○亦於警詢、偵查中及本院
    審理中供認上開物品為其所有供販賣海洛因使用之物等語明
    確。此外，上開查扣之海洛因10包，經送請法務部調查局鑑
    驗結果，確認送驗塊狀檢品1 包（驗餘淨重2.46公克，空包
    裝重1.05公克）含有海洛因成分，另送驗粉末檢品9 包（驗
    餘淨重共計10.83 公克，空包裝重共計6.09公克）均含有海
    洛因成分，殘渣袋7 只內亦含有海洛因成分（檢體編號A000
    00000 —內有2 只殘渣袋—、A00000000 、A00000000 、A0
    0000000 、A00000000 、A00000000 ，袋內毒品量微，無法
    與袋析離秤重）等節，此有法務部調查局濫用藥物實驗室97
    年4 月14日調科壹字第09723019950 號鑑定書1 份（見同上
    偵查卷第329 頁）及行政院衛生署管制藥品管理局管檢字第
    0970007281號鑑定書（見本院審理卷第147 至148 頁）1 份
    在卷可參。是以，被告己○○所有之海洛因，均屬毒品危害
    防制條例第2 條第1 項第1 款所規定之第1 級毒品，均屬違
    禁物乙節，亦堪認定。
  (四)雖證人丁○○於本院審理中翻異其詞，改稱：伊有打10幾次
    電話給己○○，但是其中只有1 、2 次有買到海洛因，但其
    與被告己○○於96年12月10日下午5 時41分、97年2 月11日
    上午6 時56分、97年2 月14日下午6 時14分等次通話後，並
    未拿到毒品，至於其與被告己○○於96年12月11日凌晨4 時
    52分、同日下午1 時46分、97年2 月13日上午9 時28分等次
    通話後有無拿到毒品，伊忘記了云云。惟查，經本院當庭勘
    驗證人丁○○於偵查中經檢察官訊問時之錄音光碟可知，證
    人丁○○於偵查中就檢察官所詢上開各次通話時間之通話內
    容如何等問題，除證稱有與被告己○○於上開時間以電話聯
    絡毒品交易事宜外，並明確證稱其有經被告己○○交付毒品
    海洛因及其交給被告己○○之購毒金額等情明確，此有本院
    勘驗筆錄在卷可佐，由此可見證人丁○○於偵查中確有就上
    開通話時間一一供述其與被告己○○聯繫交易海洛因之過程
    及其後交付毒品之事實，均有為明確證述，核與被告己○○
    於本院審理中就此部分之陳述相符，是以，依據證人丁○○
    於偵查中之證述及卷附通訊監察譯文內容可知，被告己○○
    確有於如附表一編號1 、2 、9 、12、13、15號所示時間、
    地點，分別販賣海洛因予證人丁○○，並因此賺取如附表一
    編號1 、2 、9 、12、13、15號「因犯販賣第1 級毒品罪所
    取得之財物」欄所示金錢無訛。至證人丁○○上開翻異之詞
    ，要屬事後迴護之詞，不足採信。
  (五)末查，被告己○○之選任辯護人雖於準備程序中聲請傳喚證
    人丙○、甲○○、乙○○、辛○○、壬○○、丁○○、庚○○、戊○○等人，嗣又具狀表示捨棄詰問上開證人，經本院
    依職權傳喚證人乙○○、辛○○、壬○○、丁○○到庭證述
    關於被告己○○販賣海洛因之犯罪事實後，被告己○○及其
    選任辯護人均表示無庸再傳喚證人丙○、甲○○、庚○○3
    人到庭行對質、詰問及無庸以被告戊○○為證人行對質、詰
    問等語在卷。本院審酌證人丙○、甲○○、庚○○3 人於偵
    查中業已明確證述上情在卷，且經本院予以採認在案，業如
    前述。是以，依證人丙○、甲○○、庚○○3 人於偵查中之
    證述，即可作為本院認定被告己○○是否犯罪之依據，而無
    再行訊問上開證人丙○、甲○○、庚○○之必要，亦無另以
    被告戊○○居於證人地位行交互詰問之必要，附此敘明。
  (六)另查，上揭事實欄「四」所載犯罪事實，業據被告己○○於
    警詢、偵查中及本院審理中坦承不諱，又扣案改造手槍（含
    彈匣）1 支（槍枝管制編號：0000000000號）、子彈13顆，
    經送內政部警政署刑事警察局鑑定後，鑑定人員以檢視法、
    性能檢驗法及試射法鑑驗後，認上開送鑑改造手槍（含彈匣
    ）1 支，係仿BERETTA 廠84型半自動手槍製造之槍枝，換裝
    土造金屬槍管而成之改造手槍，擊發功能正常，可擊發適用
    子彈使用，具殺傷力，上開送鑑子彈13顆，經實際試射後，
    其中11顆均可擊發，均具殺傷力，另2 顆子彈，因無法擊發
    而認不具殺傷力乙節，此有內政部警政署刑事警察局97年4
    月3 日刑鑑字第0970039549號槍彈鑑定書1 份（見97年度偵
    字第6576號偵查卷第330 至333 頁）、97年9 月18日刑鑑字
    第0970138293號函1 份（見本院審理卷第277 頁）在卷可稽
    ，由此顯見扣案改造手槍（含彈匣）1 支、具有殺傷力之子
    彈11顆（均經鑑定試射用罄），均具有殺傷力無疑，並有上
    開槍彈扣案可佐。綜上所述，被告己○○就此部分所為任意
    性自白，亦核與事實相符，洵堪採信。至扣案槍管1 支、滑
    套1 個，經本院依職權送請主管機關內政部認定該物品是否
    屬經主管機關公告之槍砲彈藥主要組成零件後，經內政部認
    定係非屬該部86年11月24日台（86）內警字第8670683 號公
    告之槍枝主要組成零件乙節，亦有內政部97年7 月18日內授
    警字第0970871037號函1 份在卷可參（見本院審理卷第154
    頁），是被告己○○同時持有上開槍管1 支、滑套1 個之行
    為，自無違反槍砲彈藥刀械管制條例之犯罪。另，扣案不能
    擊發之子彈2 顆，亦非違禁物，被告己○○同時持有該2 顆
    子彈之行為，亦無違反槍砲彈藥刀械管制條例第12條第4 項
    之犯罪（詳後述不另為無罪之諭知）。
  (七)綜上所述，被告己○○於本院審理中就上揭事實欄「二」、
    「三」、「四」所載犯罪事實等節所為之任意性自白，核與
    事實相符，足堪採信。是本案事證明確，被告己○○所涉如
    附表一編號1 至18號及附表二編號1 至3 號所載販賣第1 級
    毒品海洛因之犯行，及未經許可寄藏其他可發射子彈具有殺
    傷力之改造手槍1 支、具有殺傷力之子彈11顆之犯行，均堪
    認定。
二、被告戊○○之部分：
    訊據被告戊○○矢口否認有何與被告己○○共同販賣海洛因
    之犯行，辯稱：其於97年1 月31日才出獄，正準備重新生活
    ，並未與己○○共同販賣毒品，也未交付毒品給壬○○、丁○○，也未曾丙○、乙○○、丁○○撥打己○○之手機門號
    時接聽電話，縱然其有接電話，亦是己○○在旁，其接聽之
    後直接拿給己○○聽，其未跟電話另一頭之人講話云云。經
    查：
  (一)證人丁○○於警詢、偵查中證述其向被告己○○聯絡購買海
    洛因，而由被告戊○○交付毒品乙節，較為可採，理由如下
    ：
  1.如附表二編號1 所載犯罪事實，業據證人丁○○於偵查中證
    稱：伊於97年2 月7 日下午1 時35分以自己使用之行動電話
    門號0000000000號撥打己○○使用之行動電話門號0000000
    000 號聯絡，向己○○說要購買1 千元之海洛因後，交易地
    點約在己○○住處中庭，這次是由己○○之弟弟戊○○拿毒
    品下來給伊等語明確，被告己○○對於其有於附表二編號1
    所示時間、地點，販賣海洛因1 包予證人丁○○之部分亦供
    認不諱，復有證人丁○○以行動電話門號0000000000號與被
    告己○○使用之行動電話門號0000000000號通話之行動電話
    監聽譯文1 份（見97年度偵字第6576號卷第303 頁）附卷可
    稽，參以上揭監聽譯文所示97年2 月7 日下午1 時35分45秒
    之通聯內容可知，證人丁○○於上開時間與被告己○○聯繫
    時係約在「中庭」交易「烤鴨1 隻」，依據證人丁○○於本
    院審理中之證述及被告己○○之供述可知，「烤鴨1 隻係指
    海洛因1 千元」，「中庭」則係指被告己○○之「桃園縣桃
    園市○○○街15之2 號6 樓住處中庭」無疑，顯見證人丁○○所陳其有於97年2 月7 日下午1 時35分許以行動電話門號
    0000000000號與被告己○○使用之行動電話門號0000000000
    號聯絡購買海洛因1 次，是在被告己○○之上開宏昌五街住
    處中庭完成毒品交易之證述，核與事實相符，足堪採信。
  2.雖證人丁○○於本院審理中經被告戊○○之選任辯護人行主
    詰問時，先稱：伊記得97年2 月7 日下午1 點35分這次是己○○拿海洛因給伊，因為伊與弟弟不熟，檢察官偵訊時，伊
    是大概說那一次是弟弟戊○○拿下來的，因為己○○、戊○○是兄弟，毒品是哥哥拿下來的等語，經檢察官反詰問時又
    稱：「（為何你於偵查時稱97年2 月7 日下午1 時35分你打
    電話向己○○購買毒品那次，你明確回答是戊○○拿毒品下
    來的？）我打電話是找己○○，而己○○兩兄弟一起拿毒品
    下來，其中一個人拿毒品海洛因給我，我現在記不清楚是哥
    哥還是弟弟拿給我，我當時回答檢察官的答案應該比較清楚
    。」等語，嗣經本院訊問時又稱：伊只向己○○購買過毒品
    海洛因，之前於警詢中做筆錄時，警察有將筆錄給伊看之後
    讓伊簽名，在偵查中檢察官訊問完畢後，也有看過筆錄才簽
    名，伊不清楚97年2 月7 日下午1 時35分打電話向己○○說
    要買毒品時，該次有無拿到海洛因，但偵查中說有那就是有
    等語。惟查，經本院當庭勘驗證人丁○○於偵查中經檢察官
    訊問時之錄音光碟可知，證人丁○○於偵查中係證稱：「（
    97年2 月7 號下午1 點35分，你的電話是0000000000，對方
    的電話是0000000000，然後一樣是你打過去，你就說「喂，
    我是蟾蜍（台語）」，然後他說「怎樣」，你說「人要烤鴨
    ，要去哪裡抓」，他說「中庭，你要幾隻」，你說「一隻」
    ，這應該也是買海洛因？）是。」、「（也是一千元？）對
    。」、「（在他家中庭？）對，他弟弟拿下來的。」、「（
    這就是他弟弟拿下來的？）對。」、「（你這次就記得是他
    弟弟拿下來的？）是，他弟弟戊○○拿下來的。」等語明確
    ，此有本院勘驗筆錄在卷可佐，由此可見證人丁○○之偵訊
    筆錄就此部分並無誤載之疑慮。此外，證人丁○○於97年4
    月22日警詢中，經警方交付6 張不同人士之照片（其內不含
    被告戊○○之照片）供其辨識指認，而經證人丁○○指為己○○之編號4 照片，確為本案被告己○○無訛，斯時被告己○○理平頭，頭髮較長，照片內之身高量尺約為175 公分左
    右，此觀諸同上偵查卷第299 至300 頁之照片即明；警方復
    於同日交付6 張不同人士之照片（其內不含被告己○○之照
    片）供其辨識指認，而經證人丁○○指為戊○○之編號3 照
    片，確為本案被告戊○○無訛，斯時被告己○○頭髮較長，
    照片內之身高量尺約為180 公分，此觀諸同上偵查卷第301
    至302 頁照片即明。經仔細觀察證人己○○斯時所指認之被
    告己○○、戊○○照片可知，照片內之被告戊○○頭髮較被
    告己○○長，身高亦較被告己○○高約5 公分，而照片內被
    告戊○○之髮型、眼神、嘴部弧度等面貌特徵，均與被告己○○明顯不同，亦難有誤認之可能，況依證人丁○○於本院
    審理中所陳：伊與被告己○○是國中學長、學弟關係，兩人
    認識很久，伊有時送貨時會看到己○○，所以在國中畢業後
    伊陸陸續續都有看到己○○，但與己○○來往沒有很密切，
    己○○家中有弟弟和母親，伊不認識戊○○，只看過他2 次
    ，而伊從96年開始向己○○購買海洛因，除此之外，未向他
    人購買過海洛因等語可知，證人丁○○迄97年4 月22日警詢
    及檢察官訊問時為止，與被告己○○因國中學長、學弟關係
    認識後，與被告己○○相識至少有20餘年近30年之歲月，嗣
    於96年12月起向被告己○○購買海洛因時起，其等電話聯繫
    毒品買賣事宜亦有10餘次，則證人丁○○對於被告己○○之
    外貌長相、聲音等個人特徵，實無誤認之虞。加以證人丁○○於偵查中經檢察官所詢11次關於其向被告己○○購買海洛
    因中，除97年2 月7 日下午1 時35分該次係回答交付毒品之
    人為弟弟即被告戊○○外，其餘部分均回答交付毒品之人為
    被告己○○，而依上揭錄音譯文可知，因證人丁○○一再表
    示在中庭交付之1 、2 次中有1 次為被告戊○○交付，檢察
    官即對證人丁○○表示「我要你記得的，你不記得的就是不
    記得，你有沒有記得的哪一次，是他弟弟拿下來給你的？你
    懂我意思嗎？」等語，要求證人丁○○就其記得確係被告戊○○交付毒品之部分，始證述該次係由被告戊○○交付後，
    經檢察官詢問證人丁○○關於97年2 月7 日下午1 時35分該
    次毒品交易之情狀時，證人丁○○始主動證述伊就這次記得
    是由被告戊○○交付毒品，而非由檢察官一再提示是否為被
    告戊○○交付毒品之答案後，始由證人丁○○順應檢察官之
    訊問內容而作答甚明，由此顯見證人丁○○於偵查中回答檢
    察官訊問之問題時，實係因其與被告己○○熟識，又曾見過
    被告戊○○，而可區分被告2 人兄弟之長相而指認97年2 月
    7 日下午1 時35分該次下樓交付海洛因之人為被告戊○○無
    疑，至為灼然。至證人丁○○於本院審理中所陳：97年2 月
    7 日下午1 時35分該次交付海洛因之人應為己○○，因為伊
    與弟弟不熟，檢察官訊問時，伊是大概說的，因為己○○、
    戊○○是兄弟，毒品是哥哥拿下來的云云，要屬事後迴護之
    詞，不足採信。
  3.綜上足徵證人丁○○於偵查中經檢察官訊問時為關於被告己○○單獨販賣海洛因之時間、次數、地點、每次交付毒品之
    方式、交易金額，及被告戊○○於97年2 月7 日下午1 時35
    分該次負責交付海洛因予伊等關於販賣海洛因之毒品交易重
    要事項，較之證人丁○○於本院審理中之陳述而言，核與事
    實較為相符，且斯時證人丁○○向檢察官為陳述時，查無其
    他以不正方式取供等顯然不可信之情況存在，足供本院採為
    證據，並用以認定被告己○○、戊○○所涉1 次共同販賣海
    洛因之犯行無疑。至證人丁○○於警詢中所陳內容，似指伊
    與被告己○○間之交易模式係由伊打電話聯絡被告己○○約
    定要購買海洛因後，或稱有時係由被告己○○交付海洛因，
    或稱有時係由被告戊○○交付海洛因，或稱伊忘記當時是己○○或戊○○下來交易云云，核其內容未能細分被告己○○
    、戊○○各自負責之犯行如何，則依據證人丁○○之警詢陳
    述，尚無從釐清被告己○○、戊○○涉案之情節如何，是以
    ，本院經調查證據結果，認為應以證人丁○○於偵查中所言
    證詞，核與事實較為相符，較值採信。至證人丁○○於警詢
    中之陳述，本院認尚無刑事訴訟法第159 之2 所示例外得採
    為證據之情形，被告戊○○之選任辯護人亦爭執該警詢筆錄
    無證據能力，本院就該警詢筆錄即不引用作為認定被告2 人
    有無共同販賣海洛因予證人丁○○之證據，附此敘明。
  (二)證人壬○○於警詢、偵查中證述其向被告己○○聯絡購買海
    洛因，而由被告戊○○交付毒品乙節，較為可採，理由如下
    ：
  1.如附表二編號2 至3 號所載犯罪事實，業據證人壬○○於偵
    查中證稱：伊於97年2 月14日上午6 時16分以自己使用之行
    動電話門號0000000000號撥打「小周」使用之行動電話門號
    0000000000號聯絡，向「小周」說要購買2 千元之海洛因後
    ，交易地點約在「小周」中平路住處之中庭，由弟弟拿毒品
    出來給伊，另1 次是在2 月中旬某日，伊打電話向「小周」
    聯絡購買1 千元之海洛因後，約在同一地點交易，由弟弟出
    來交貨，「小周」就是己○○，弟弟的綽號是「阿偉」等語
    明確，雖證人壬○○於本院審理中亦具結證稱：伊有打電話
    向綽號「小周」之己○○購買2 次海洛因，約在南平路的巷
    子裡面交付，時間大約是97年農曆過年後沒有幾天，伊購買
    之海洛因價錢為1 千元或2 千元，因為時間太久，伊已忘記
    是多少錢，但之前在檢察官訊問時都已講清楚，伊向己○○
    購買之海洛因是用塑膠袋裝起，塑膠袋外面再以報紙包裝折
    成條狀等語在卷，互核相符，被告己○○對於其有於附表二
    編號2 、3 號所示時間、地點，先後販賣海洛因各1 包予證
    人壬○○之部分亦供認不諱，復有證人壬○○以行動電話門
    號0000000000號與被告己○○使用之行動電話門號00000000
    00號通話之行動電話監聽譯文1 份（見97年度偵字第6576號
    卷第284 至285 頁）附卷可稽，參以上揭監聽譯文所示97年
    2 月14日上午6 時16分3 秒之通聯內容可知，證人壬○○於
    上開時間與被告己○○聯繫時係約在「中平這裡」交易，依
    據被告己○○之供述可知，該處應係指被告己○○之「桃園
    縣桃園市○○○街15之2 號6 樓住處」，而與桃園市○○路
    附近相距甚遠，證人壬○○既於偵查中證稱其與被告己○○
    2 次交易都是在同一地點，都是在被告己○○中平路住處之
    中庭等情明確，顯見證人壬○○所陳其有以行動電話門號00
    00000000號與被告己○○使用之行動電話門號0000000000號
    與被告己○○聯絡購買海洛因2 次，都是在被告己○○之上
    開宏昌五街住處中庭與被告己○○完成毒品交易2 次之證述
    ，核與事實相符，足堪採信。
  2.雖證人壬○○於本院審理中經檢察官行反詰問時，先稱：伊
    是經過綽號「阿順」之人介紹認識己○○，當時伊剛好與己○○兄弟2 人在博愛路與民權路口相遇，「阿順」對伊介紹
    說哥哥叫做「小周」，「小周」便把他的行動電話留給伊，
    當時「阿順」沒有向伊介紹弟弟，伊當時看到被告2 人時，
    該2 人之頭髮並未剃掉，而是接近97年度偵字第6576號卷第
    281 、283 頁被告2 人之照片，伊於警詢中說交毒品之人是
    弟弟，那是伊看錯筆錄，伊分不清楚兄弟2 人之長相，未逐
    字看筆錄就簽名，而伊在偵查中檢察官訊問時，並不知道自
    己認錯人云云，及經本院訊問時所稱：「阿順」是於97年農
    曆年過年後沒多久，介紹「小周」己○○給伊認識，另2 次
    就是伊向己○○買毒品，己○○將毒品交給伊時有見面，故
    伊與己○○見過3 次面，其中有1 次伊在南平路的巷子裡向
    己○○購買毒品後，要回去時，己○○兄弟2 人正好要出門
    ，伊就跟己○○講幾句話，然後己○○兄弟2 人就走了，伊
    因此見過戊○○，當時伊匆匆忙忙看過弟弟一次，所以會誤
    認，現在當庭看過己○○、戊○○之身高有出入，所以不會
    誤認了云云。惟查，證人壬○○於警詢中，經警方交付6 張
    不同人士之照片（其內不含被告戊○○之照片）供其辨識指
    認，而經證人壬○○指為己○○之編號4 照片，確為本案被
    告己○○無訛，斯時被告己○○理平頭，然頭髮較長，照片
    內之身高量尺約為175 公分左右，此觀諸同上偵查卷第282
    至283 頁之照片即明；警方於同一日復交付6 張不同人士之
    照片（其內不含被告己○○之照片）供其辨識指認，而經證
    人壬○○指為戊○○之編號3 照片，確為本案被告戊○○無
    訛，斯時被告己○○頭髮較長，照片內之身高量尺約為180
    公分，此觀諸同上偵查卷第280 至281 頁照片即明。經仔細
    觀察證人壬○○斯時所指認之被告己○○、戊○○照片可知
    ，照片內之被告戊○○頭髮較被告己○○之頭髮長，身高亦
    較被告己○○高約5 公分，而照片內被告戊○○之髮型、眼
    神、嘴部弧度等面貌特徵，均與被告己○○明顯不同，實難
    有誤認之可能，況依證人壬○○於偵查中所稱：是他人於97
    年農曆年快過年時，介紹伊與被告己○○、戊○○認識，97
    年2 月14日上午6 時16分該次之電話係由綽號「小周」之哥
    哥所接，毒品則是由弟弟「阿偉」交付，另1 次是97年2 月
    14日前後幾天，分不出來是誰接電話，因為他們兄弟聲音很
    像，出來交貨的都是弟弟等語可知，證人壬○○於偵查中回
    答問題時，顯然係因其均見過被告己○○、戊○○2 人，而
    可區分被告2 人兄弟之長相而指認交付毒品之人為被告戊○○，僅係對接聽電話之人究為被告己○○或被告戊○○乙節
    無從確定而已，至為灼然。至證人壬○○於本院審理中所陳
    ：伊於警詢中說交毒品之人是弟弟，那是看錯筆錄，伊分不
    清楚兄弟2 人之長相，未逐字看筆錄就簽名，而伊在偵查中
    檢察官訊問時，並不知道自己認錯人云云，要屬事後迴護之
    詞，不足採信。
  3.綜上足徵證人壬○○於偵查中經檢察官訊問時為關於被告2
    人販賣海洛因之時間、次數、地點、每次交付毒品之方式及
    交易金額等關於販賣第1 級毒品之毒品交易重要事項，較之
    證人壬○○於本院審理中之陳述而言，核與事實較為相符，
    且斯時證人壬○○向檢察官為陳述時，查無其他以不正方式
    取供等顯然不可信之情況存在，足供本院採為證據，並用以
    認定被告己○○、戊○○所涉2 次販賣海洛因之犯行無疑。
    另經本院調查證據結果，認定證人壬○○於警詢中之陳述，
    係因己身涉犯施用毒品案件為警猝然查獲後，始於警詢中就
    警方所詢毒品來源此一問題答稱係向綽號「小周」、「阿偉
    」之人購買海洛因2 次，斯時證人壬○○尚無預期其係為被
    告己○○、戊○○作證，而單純依其所知悉之購買海洛因情
    節為陳述，而其所陳：經由「阿順」介紹認識綽號「小周」
    後，於97年過年期間向「小周」與「阿偉」兄弟2 人購買海
    洛因2 次，每次購買毒品都是由綽號「阿偉」之人出面交易
    ，交易地點在他們住處大樓的中庭或門口等情，又與其於偵
    查中向檢察官所為之陳述相符，顯見證人壬○○於警詢中所
    為關於被告2 人販賣海洛因之時間、次數、地點、每次購毒
    金額之毒品交易重要事項，較之其於本院審理中之陳述而言
    ，核與事實較相符，具有其他特別可信之情況，足供本院採
    為證據，並用以認定被告己○○、戊○○所涉2 次共同販賣
    海洛因之犯行甚明，至為灼然。
  (三)綜上所述，證人丁○○、壬○○2 人於附表二所載時地向被
    告己○○購買海洛因時，係由被告戊○○交付毒品，而其等
    應付之購毒金額亦於交易後給付完畢乙節，業據上揭證人2
    人證述明確，並經被告己○○於本院審理中陳明：每次毒品
    交易均已取得該次交易之金錢等語無訛，是以，被告己○○
    、戊○○就其等共同販賣海洛因予上揭證人2 人之行為，業
    已實際取得販賣毒品所得甚明。另依上揭「乙、壹、一、(二)
    」之說明可知，本案被告己○○既將其所持有之海洛因予以
    分裝成1 包重0.12公克及1 包重0.24公克等份量，依其每次
    販售海洛因之金額高低而異其毒品份量之輕重，顯見被告己○○於附表二所示時、地先後販賣海洛因予證人丁○○、壬○○2 人之行為，確有獲得具體利潤無疑，被告戊○○既與
    被告己○○共同販賣海洛因，則被告戊○○亦當有牟利之圖
    。是被告2 人共同販賣海洛因確有營利之意圖，亦可認定。
  (四)末查，被告戊○○之選任辯護人雖於準備程序中聲請傳喚證
    人己○○，嗣又具狀表示捨棄詰問該名證人，被告戊○○亦
    陳明無庸以被告己○○為證人進行交互詰問等語明確，此觀
    諸本院審理筆錄之記載即明，本院即無須另以被告己○○居
    於證人地位行交互詰問之必要，附此敘明。
三、綜上所述，被告己○○於本院審理中所為任意性自白，核與
    事實相符，足堪採信。至被告戊○○所辯：其未與己○○共
    同販賣海洛因云云，要屬事後卸責之詞，不足採信。是本案
    事證明確，被告己○○所涉如附表一所載單獨販賣第1 級毒
    品海洛因犯行、如附表二所載共同販賣第1 級毒品犯行，及
    未經許可寄藏其他可發射子彈具有殺傷力之改造手槍（含彈
    匣）1 支、具有殺傷力之子彈11顆等犯行，被告戊○○所涉
    如附表二所載共同販賣第1 級毒品之犯行，均堪認定，均應
    依法論科。
貳、論罪科刑：
一、被告己○○之部分：
  (一)按槍砲彈藥刀械管制條例第4 條所稱之槍砲、彈藥，依同條
    例第5 條之規定，非經中央主管機關許可，不得製造、販賣
    、運輸、轉讓、出租、出借、持有、寄藏或陳列。又槍砲彈
    藥刀械管制條例第4 條第1 項第2 款之「彈藥」，係指前款
    各式槍砲所使用之砲彈、子彈及其他具有殺傷力或破壞性之
    各類炸彈、爆裂物。扣案仿BERETTA 廠84型半自動手槍製造
    之改造手槍（含彈匣）1 支（槍枝管制編號：0000000000號
    ），既經鑑定係具殺傷力之改造手槍，而扣案可擊發之土造
    子彈11顆，認均具殺傷力，分屬槍砲彈藥刀械管制條例第4
    條第1 項第1 款、第8 條所規定之「其他可發射子彈具有殺
    傷力之手槍」及同條例第4 條第1 項第2 款、第12條所規定
    之「子彈」。查被告己○○係於97年2 月20日在上開桃園縣
    桃園市○○路86巷7 號3 樓居所內，自林振洋（由檢察官另
    行偵處）處收受上開改造手槍（含彈匣）1 支、子彈13顆（
    其中11顆可擊發，具有殺傷力，另2 顆不可擊發，不具殺傷
    力）後，將之藏放在上址房間所擺放之紙箱內，而予寄藏之
    ，嗣於97年3 月4 日下午3 時40分許為警查獲，故被告己○○所為寄藏上開槍彈犯罪之完結，即繼續至為警查獲時止，
    始屬寄藏行為終了，故核被告己○○所為，係犯毒品危害防
    制條例第4 條第1 項之販賣第1 級毒品海洛因罪、槍砲彈藥
    刀械管制條例第8 條第4 項之未經許可寄藏其他可發射子彈
    具有殺傷力之改造手槍罪、同條例第12條第4 項之未經許可
    寄藏子彈罪。被告己○○就附表二編號1 至3 號所載犯行，
    與共同被告戊○○間有犯意聯絡及行為分擔，應論以共同正
    犯。被告己○○販賣毒品前持有毒品之低度行為，應為販賣
    之高度行為所吸收，不另論罪。又其就附表一編號1 、2 、
    8 、10、12、13、16號所示犯行，各係在密接時間，在同一
    地點為之，販賣毒品之對象亦同一，顯係各基於單一販賣第
    1 級毒品海洛因之犯意為之，均為接續犯，應各論以1 罪。
    又，槍砲彈藥刀械管制條例第8 條第4 項、第12條第4 項，
    係將持有與寄藏為分別之處罰規定，而寄藏與持有，均係將
    物置於自己實力支配之下，僅寄藏必先有他人之持有行為，
    而後始為之受寄代藏而已，故寄藏之受人委託代為保管，其
    保管之本身，亦屬持有，不過，此之持有係受寄之當然結果
    ，就持有部分即不另論罪（最高法院88年度台上字第761 號
    判決意旨參照）。被告己○○以1 行為同時寄藏扣案具有殺
    傷力之子彈11顆之行為，係侵害同一法益之單純一罪，應論
    以未經許可寄藏子彈罪1 罪，而其同時寄藏上開可發射子彈
    具有殺傷力之改造手槍（含彈匣）1 支及具有殺傷力之子彈
    11顆之行為，則係以1 行為觸犯數罪名，為想像競合犯，應
    依刑法第55條之規定，從1 重之未經許可寄藏其他可發射子
    彈具有殺傷力之改造手槍罪論處。另被告己○○就所犯如附
    表一所示18件販賣第1 級毒品海洛因罪、附表二所示3 件販
    賣第1 級毒品犯行及所犯未經許可寄藏其他可發射子彈具有
    殺傷力之改造手槍罪間，犯罪各別，行為互殊，顯係各基於
    個別犯意為之，各應分論併罰。又被告己○○前曾受上揭事
    實欄「一、(一)」所載罪刑宣告及刑之執行完畢情形，有臺灣
    高等法院被告前案紀錄表1 紙在卷可稽，其於有期徒刑執行
    完畢後，5 年內故意再犯本件如附表一編號1 至6 號所示有
    期徒刑以上之罪，為累犯，爰依刑法第47條第1 項規定，就
    其所犯販賣第1 級毒品罪，除法定本刑為死刑或無期徒刑依
    法不得加重者外，僅就其餘罰金部分加重其刑。
  (二)又查，政府鑑於近年來國內毒品泛濫，對於國家、社會治安
    及國人身心健康之危害甚鉅，除修訂相關法律規定及嚴厲查
    緝毒品，禁止非法販賣、運輸、持有毒品外，並於各大媒體
    宣導反毒政策，此項事實被告己○○自不能諉為不知，然被
    告己○○既明知所販賣者係屬毒品海洛因，然竟為貪圖販賣
    毒品所可獲取之利益，鋋而走險，先後販賣如附表一、附表
    二所示之海洛因予他人，販賣次數高達21次，因販賣第1 級
    毒品犯罪所取得之財物達36,000 元 ，危害性自屬重大，參
    酌刑法第59條酌量減輕其刑之規定，必於犯罪之情狀，在客
    觀上足以引起一般同情，認為即予宣告法定低度刑期，猶嫌
    過重者，始有其適用（最高法院44年台上字第413 號、45年
    台上字第1165號、51年台上字第899 號判例意旨參照），本
    院認為被告己○○多次販賣毒品海洛因之行為，於客觀上實
    不足以引起一般同情而有何可憫恕之處，亦無得邀刑法第59
    條之寬典而減輕其刑。爰審酌被告己○○明知海洛因業據公
    告列為第1 級毒品，對人體有莫大之戕害，危害國民身體健
    康及社會風氣，猶仍多次販賣海洛因供他人施用、被告己○○販賣海洛因予如附表一、附表二所示之人之次數合計為21
    次，均已取得販賣毒品所得、其未經許可寄藏其他可發射子
    彈具有殺傷力之改造手槍（含彈匣）1 支及具有殺傷力之子
    彈11顆之期間不到1 月，寄藏時間甚短，且未曾持上開槍枝
    、子彈從事其他犯罪，其所為犯行危害社會治安尚輕，暨斟
    酌被告己○○之智識程度為國中畢業、入監前從事汽車維修
    工作，生活狀況係與母親、弟弟戊○○同住、其犯罪後坦承
    犯行不諱，表示悔悟之態度等一切情狀，就其所犯如附表一
    所示18件販賣第1 級毒品罪及如附表二所示3 件共同販賣第
    1 級毒品罪之不分，均量處無期徒刑，並均依刑法第37條第
    1 項規定宣告褫奪公權終身，及就其所犯未經許可持有其他
    可發射子彈具有殺傷力之改造手槍部分，量處有期徒刑3 年
    2 月，併科罰金5 萬元，罰金如易服勞役，以2 千元折算1
    日，並定其應執行之刑為無期徒刑，併科罰金5 萬元，罰金
    如易服勞役，以2 千元折算1 日，褫奪公權終身，以示懲儆
    。
二、被告戊○○之部分：
  (一)核被告戊○○所為，係犯毒品危害防制條例第4 條第1 項之
    販賣第一級毒品海洛因罪。被告戊○○就附表二編號1 至3
    號所載犯行，與共同被告己○○間有犯意聯絡及行為分擔，
    應論以共同正犯。被告己○○販賣毒品前共同持有毒品之低
    度行為，應為販賣之高度行為所吸收，不另論罪。又其所犯
    如附表二所示3 件共同販賣第1 級毒品海洛因罪，犯罪各別
    ，行為互殊，顯係基於個別犯意為之，應予分論併罰。又被
    告戊○○前曾受上揭事實欄「一、(二)」所載罪刑宣告及刑之
    執行完畢情形，有被告戊○○之臺灣高等法院被告前案紀錄
    表1 紙在卷可稽，其於有期徒刑執行完畢後，5 年內故意再
    犯本件如附表二所示有期徒刑以上之罪，均為累犯，爰均依
    刑法第47條第1 項規定，就其所犯3 件共同販賣第1 級毒品
    罪，除法定本刑為死刑或無期徒刑依法不得加重者外，僅就
    其餘得併科之罰金刑部分加重其刑。
  (二)按，販賣第1 級毒品罪之法定刑為「死刑或無期徒刑；處無
    期徒刑者，得併科新台幣一千萬元以下罰金」，然同為販賣
    第1 級毒品之人，其原因動機不一，犯罪情節未必盡同，或
    有大盤毒梟者，亦有中、小盤之分，甚或僅止於吸毒者友儕
    間為求互通有無之有償轉讓者亦有之，其販賣行為所造成危
    害社會之程度自屬有異，法律科處此類犯罪，所設之法定最
    低本刑卻同為「無期徒刑，得併科新台幣一千萬元以下罰金
    」，不可謂不重。於此情形，倘依其情狀處以有期徒刑，即
    足以懲儆，並可達防衛社會之目的者，自非不可依客觀之犯
    行與主觀之惡性二者加以考量其情狀，是否有可憫恕之處，
    適用刑法第59條之規定酌量減輕其刑，期使個案裁判之量刑
    ，能斟酌至當，符合比例原則，查本案被告戊○○共同販賣
    海洛因之次數僅有3 次，每次販賣之金額僅為1 千元或2 千
    元不等，每次販賣數量僅有1 包，每包重量僅為毛重0.12公
    克（每包價值1 千元）或0.24公克（每包價值2 千元），因
    犯罪所得之財物僅為4 千元，且均由共犯即被告己○○收取
    ，以其情節論，衡情足認其惡性尚非重大不赦，若以毒品危
    害防制條例第4 條第1 項所規定之法定本刑而科處最輕本刑
    無期徒刑，實屬情輕法重，在客觀上足以引起一般之同情，
    尚有堪資憫恕之處，是本院認即令處以最低度刑罰無期徒刑
    猶嫌過重，於此情形，倘依其情狀處以有期徒刑，即足以懲
    儆，並可達防衛社會之目的者，自非不可依客觀之犯行與主
    觀之惡性二者加以考量其情狀有無可值憫恕之處，爰就被告
    戊○○所犯販賣第1 級毒品罪，適用刑法第59條之規定酌量
    減輕其刑，並就其得受宣告之罰金刑部分依法先加後減之。
    爰審酌被告戊○○明知海洛因業據公告列為第1 級毒品，對
    人體有莫大之戕害，危害國民身體健康及社會風氣，猶仍共
    同販賣海洛因供他人施用、被告己○○販賣海洛因之次數僅
    3 次，共同販賣毒品所得之財物均由被告己○○收取，暨斟
    酌被告戊○○之智識程度為國中畢業、為本院羈押前無業，
    生活狀況係與母親、哥哥己○○同住、其犯罪後矢口否認犯
    行之態度等一切情狀，各量處有期徒刑15年2 月，並定其應
    執行之刑如主文第2項所示，以示懲儆。
參、沒收及不沒收之諭知：
一、諭知沒收銷燬及沒收之部分：
  (一)如附表三編號1 所示警方就本案查獲之海洛因共11包（其中
    10包淨重共計13.29 公克、另在被告戊○○之手提袋內查獲
    之該包海洛因毛重0.34公克）、被告己○○於97年2 月22日
    出售予甲○○之海洛因1 包（驗餘毛重0.35公克）及於97年
    2 月20日出售予丙○之海洛因1 包（驗餘毛重0.31公克）、
    警方就本案查獲之海洛因殘渣袋7 只（檢體編號A00000000
    —內有2 只殘渣袋—、A00000000 、A00000000 、A0000000
    0 、A00000000 、A00000000 ，袋內毒品量微，無法與袋析
    離、秤重），均為被告己○○犯罪所用之物，其內之毒品海
    洛因均為本案查獲之毒品，屬違禁物，均應依毒品危害防制
    條例第18條第1 項前段之規定宣告沒收銷燬之。至於送驗時
    取樣化驗部分因已不存在，自勿庸宣告沒收銷燬之。
  (二)如附表三編號2 所示用以包裝上開警方就本案查獲之海洛因
    外包裝塑膠夾鍊袋共11只，係用於包裹、藏放上開第1 級毒
    品，防其裸露、潮濕，便於攜帶、藏放，而為被告己○○所
    有供販賣第1 級毒品所用之物，另扣案電子磅秤1 臺（用以
    秤量海洛因分裝之重量）、分裝用報紙1 盒、製作分裝報紙
    使用之模板、毒品分裝袋1 盒、包裝毒品用報紙46張（上開
    物品用以分裝海洛因販賣）、分裝杓2 支（用以挖取海洛因
    ）等物及插入行動電話門號0000000000、0000000000號使用
    之手機2 支（不含門號SIM 卡，係用以與毒品買家聯絡毒品
    交易事宜）等物，均係被告己○○所有供販賣第1 級毒品使
    用之物，均應依毒品危害防制條例第19條第1 項之規定，在
    被告己○○所涉販賣第1 級毒品罪主文項下及被告2 人共同
    販賣第1 級毒品罪主文項下，併予宣告沒收之。
  (三)至被告己○○先後販賣海洛因予證人丙○、甲○○、乙○○
    、辛○○、壬○○、丁○○、庚○○等人，所取得之因犯販
    賣第1 級毒品罪所得之財物共32,000元，及被告己○○、戊○○共同販賣海洛因予證人丁○○、壬○○2 人，所取得之
    因犯共同販賣第1 級毒品罪所得之財物共4 千元，業經上開
    證人交付予被告己○○收取，即分屬其等因犯罪所得之財物
    ，雖未扣案，均應依毒品危害防制條例第19條第1 項之規定
    ，在其等所涉販賣第1 級毒品罪名主文項下，併予宣告沒收
    之，如全部或一部不能沒收時，以其財產抵償之。而被告2
    人共同販賣部分內之所得，並應負連帶沒收責任。
  (四)扣案如附表三編號3 所示仿BERETTA 廠84型半自動手槍製造
    之改造手槍（含彈匣）1 支（槍枝管制編號：0000000000號
    ），具有殺傷力，此經內政部警政署刑事警察局鑑定無誤，
    業如前述，故上開槍枝、子彈均屬未經許可不得寄藏之違禁
    物，不問屬於犯人與否，均應依刑法第38條第1 項第1 款規
    定併予宣告沒收。
二、不併予宣告沒收之部分：
  (一)如附表四編號1 所示具有殺傷力之子彈11顆，已因送請內政
    部警政署刑事警察局鑑定時試射擊發而喪失效用，已非子彈
    ，試射所遺留之彈頭及彈殼，非屬違禁物，自無從併予宣告
    沒收。另扣案槍管1 支、槍套1 個業經主管機關內政部認定
    非屬該部86年11月24日台（86）內警字第8670683 號公告之
    槍枝主要組成零件乙節，業如前述，故上開物品即非屬違禁
    物，另不可擊發之土造子彈2 顆，亦非屬違禁物，又無積極
    證據證明被告己○○同時持有上開槍管、槍套、不可擊發之
    土造子彈2 顆等物有供或預備供何犯罪使用，是以，本院就
    此部分即不得併予宣告沒收。
  (二)如附表四編號2 所示扣案注射針筒142 支、安非他命吸食器
    2 組、葡萄糖1 包、插入行動電話門號0000000000號SIM 卡
    使用之手機1 支、插入行動電話門號0000000000、00000000
    00、0000000000號SIM 卡使用之手機各1 支及所含SIM 卡各
    枚、現金15,000元及被告戊○○所有之電話簿1 紙、六合彩
    簽單1 紙等物，均非被告己○○、戊○○用以犯本案販賣第
    1 級毒品罪所用之物，本院復查無其他證據證明上開物品被
    告2 人所涉本案犯行有何關連，爰不予宣告沒收。
  (三)如附表四編號3 所示以綠色口香糖鋁箔包裝袋包裝之殘渣袋
    1 只（檢體編號：A00000000 號），經送驗結果，不含任何
    毒品成分，非屬違禁物，又無其他積極證據足資證明上開包
    裝袋係供犯罪使用之物，本院爰不併予宣告沒收。
  (四)如附表四編號4 所示扣案被告己○○用以聯絡販賣毒品海洛
    因事宜所使用之行動電話門號0000000000、0000000000號SI
    M 卡各1 枚及未扣案之行動電話門號0000000000號SIM 卡1
    枚，雖係被告己○○用以犯販賣第1 級毒品罪所使用之物，
    惟上開SIM 卡均為被告己○○之友人申請後交予其使用之物
    ，均非屬被告己○○所有，本院自不得併予宣告沒收。而被
    告己○○插入行動電話門號0000000000號SIM 卡使用之手機
    1 支，雖為被告己○○所有供犯罪使用之物，惟該手機未經
    扣案，被告己○○亦不知該手機現在何處乙節，業經被告己○○於本院審理中陳述明確，顯見該手機業已滅失，為免執
    行困難，本院認該手機亦無併予宣告沒收之必要。
  (五)如附表四編號5 所示上揭被告己○○於97年2 月22日出售予
    甲○○之毒品海洛因外包裝塑膠夾鍊袋1 只及報紙1 張、於
    97 年2月20日出售予丙○之毒品海洛因外包裝塑膠夾鍊袋1
    只及報紙1 張，業經被告己○○於販賣之際交付予甲○○、
    丙○持有，已非被告己○○所有之物，本院就此部分即不得
    併予宣告沒收。
肆、公訴意旨另以：被告己○○於97年2 月中旬之某不詳時間，
    在其位於桃園縣桃園市○○路86巷7 號3 樓住處內，自林振
    洋處所收受之不可擊發之土造子彈2 顆後予以持有之，就此
    部分亦涉犯槍砲彈藥刀械管制條例第12條第4 項之未經許可
    持有子彈罪云云。惟查，上開2 顆子彈，經送驗試射結果，
    因無法擊發而認不具殺傷力乙節，此有內政部警政署刑事警
    察局97年9 月18日刑鑑字第0970138293號函1 份（見本院審
    理卷第277 頁）可稽，由此顯見被告己○○持有上開子彈2
    顆之行為，自無違反槍砲彈藥刀械管制條例第12條第4 項之
    犯罪，本應諭知無罪，惟上開部分與被告己○○所犯寄藏其
    他可發射子彈具有殺傷力之改造手槍罪間，具有想像競合犯
    之裁判上一罪關係，爰不另為無罪之諭知。
伍、另證人丁○○於本院審理中經本院告以依據刑事訴訟法第18
    1 條規定就涉及其本身之部分得拒絕證言，但就未涉及其本
    身犯罪之部分仍應據實陳述，不得拒絕作證之規定後，證人
    丁○○表示願意作證，並當庭具結後，竟翻異其詞，改稱：
    伊與被告己○○於96年12月10日下午5 時41分、97年2 月11
    日上午6 時56分、97年2 月14日下午6 時14分等次通話後，
    被告己○○並未交付毒品海洛因給伊，而伊與被告己○○於
    97 年2月7 日下午1 時35分許通話後，係由被告己○○交付
    毒品海洛因給伊，並非由被告戊○○交付毒品云云，核與其
    前於偵查中具結證述之內容不同，亦與本院調查證據結果不
    符，顯見證人丁○○就上開部分恐有就被告2 人有無涉犯販
    賣第1 級毒品海洛因罪之重要事項，故為虛偽陳述之嫌，惟
    證人丁○○就上開部分有無涉犯刑法第168 條偽證罪嫌，即
    應由檢察官另行偵處，併此敘明。
據上論斷，應依刑事訴訟法第299 條第1 項前段，毒品危害防制
條例第4 條第1 項、第18條第1 項前段、第19條第1 項，槍砲彈
藥刀械管制條例第8 條第4 項、第12條第4 項，刑法第11條、第
28條、第47條第1 項、第55條、第59條、第51條第3 款、第4 款
、第5 款、第42條第3 項、第37條第1 項、第38條第1 項第1 款
，判決如主文。
本案經檢察官陳國安到庭執行職務。
中    華    民    國    97    年    10    月    28    日
                  刑事第九庭  審判長法  官  吳為平
                                    法  官  林玉蕙
                                    法  官  胡芷瑜
以上正本證明與原本無異。
如不服本判決，應於判決送達後10日內向本院提出上訴狀（應附
繕本），其未敘述上訴理由者，應於上訴期間屆滿後20日內補提
理由書狀於本院，上訴於臺灣高等法院。
                                    書記官  張懿昀
中    華    民    國    97    年    10    月    29    日
 附表一（被告己○○單獨販賣第一級毒品之部分）
┌─┬─────────────────┬────────┬───────┬────────┐
│編│己○○各次販賣海洛因之時間、地點、│販賣毒品所得    │量處刑度      │備註            │
│號│方式                              │（新臺幣）      │              │                │
├─┼─────────────────┼────────┼───────┼────────┤
│1 │(1)丁○○於96年12月10日上午6 時16分│1 千元、1 千元（│累犯，處無期徒│2 次販賣毒品之時│
│  │  許，以其使用之行動電話門號093631│共計2 千元，均已│刑，褫奪公權終│間密接，方法相同│
│  │  8915號與己○○使用之行動電話門號│取得）          │身            │，毒品買家亦為同│
│  │  0000000000號聯絡購毒事宜後，梁修│                │              │一人，顯係利用同│
│  │  儒於同日在桃園縣桃園市○○○街15│                │              │一犯罪機會接續而│
│  │  之2 號6 樓住處附近之停車場，交付│                │              │為，為接續犯，應│
│  │  價值1 千元之海洛因1 包（毛重約0.│                │              │論以一罪。      │
│  │  12公克）予丁○○。              │                │              │                │
│  │(2)丁○○於96年12月10日下午5 時41分│                │              │                │
│  │  許，以相同方式與己○○以電話聯絡│                │              │                │
│  │  購毒事宜後，己○○於同日在桃園市│                │              │                │
│  │  榮民總醫院急診室前，交付價值1千 │                │              │                │
│  │  元之海洛因1 包（毛重0.12公克）予│                │              │                │
│  │  丁○○。                        │                │              │                │
├─┼─────────────────┼────────┼───────┼────────┤
│2 │(1)丁○○於96年12月11日凌晨4 時52分│1 千元、1 千元（│累犯，處無期徒│2 次販賣毒品之時│
│  │  許，以同上行動電話門號與己○○使│共計2 千元，均已│刑，褫奪公權終│間密接，方法相同│
│  │  用之行動電話門號0000000000號聯絡│取得）          │身            │，毒品買家亦為同│
│  │  後，己○○於同日在上開宏昌五街住│                │              │一人，顯係利用同│
│  │  處中庭前，交付價值1 千元之海洛因│                │              │一犯罪機會接續而│
│  │  1 包（毛重0.12公克）予丁○○。  │                │              │為，為接續犯，應│
│  │(2)丁○○於同日下午1 時46分許，以相│                │              │論以一罪。      │
│  │  同方式與己○○以電話聯絡購毒事宜│                │              │                │
│  │  後，己○○於同日在上開宏昌五街住│                │              │                │
│  │  處中庭前，交付價值1 千元之海洛因│                │              │                │
│  │  1 包（毛重0.12公克）予丁○○。  │                │              │                │
├─┼─────────────────┼────────┼───────┼────────┤
│3 │乙○○於96年12月11日凌晨4時8分許，│2千元（已取得） │累犯，處無期徒│                │
│  │以其使用之行動電話門號0000000000號│                │刑，褫奪公權終│                │
│  │與己○○使用之行動電話門號00000000│                │身            │                │
│  │30號聯絡購毒事宜後，己○○於同日4 │                │              │                │
│  │時20分許在上開宏昌五街住處門口，交│                │              │                │
│  │付價值2 千元之海洛因1 包（毛重0.24│                │              │                │
│  │公克）予乙○○。                  │                │              │                │
├─┼─────────────────┼────────┼───────┼────────┤
│4 │甲○○於96年12月11日上午11 時56 分│1千元（已取得） │累犯，處無期徒│                │
│  │許，以其使用之室內電話0000000 號撥│                │刑            │                │
│  │打己○○使用之行動電話門號00000000│                │              │                │
│  │30號聯絡購毒事宜後，己○○於同日在│                │              │                │
│  │上開宏昌五街住處門口，交付價值1千 │                │              │                │
│  │元之海洛因1 包（毛重0.12公克）予王│                │              │                │
│  │致權。                            │                │              │                │
├─┼─────────────────┼────────┼───────┼────────┤
│5 │甲○○於96年12月12日中午12 時 許，│1千元（已取得） │累犯，處無期徒│                │
│  │以相同方式與己○○聯絡購毒事宜後，│                │刑，褫奪公權終│                │
│  │己○○於同日在上開宏昌五街住處門口│                │身            │                │
│  │交付價值1 千元之海洛因1 包（毛重0.│                │              │                │
│  │12公克）予甲○○。                │                │              │                │
├─┼─────────────────┼────────┼───────┼────────┤
│6 │庚○○於96年12月間某日，在己○○上│1 千元（已取得）│累犯，處無期徒│                │
│  │開宏昌五街住處前，向己○○購買海洛│                │刑，褫奪公權終│                │
│  │因，並自己○○處取得價值1 千元之海│                │身            │                │
│  │洛因1 包（毛重0.12公克）          │                │              │                │
├─┼─────────────────┼────────┼───────┼────────┤
│7 │辛○○於97年2 月5 日晚上11時4 分許│1千元（已取得） │非累犯，處無期│                │
│  │，以室內電話（03）0000000 號與梁修│                │徒刑，褫奪公權│                │
│  │儒使用之行動電話門號0000000000號聯│                │終身          │                │
│  │絡購毒事宜後，己○○於同日在桃園市│                │              │                │
│  │中興路與自強路口，交付價值1 千元之│                │              │                │
│  │海洛因1 包（毛重0.12公克）予辛○○│                │              │                │
├─┼─────────────────┼────────┼───────┼────────┤
│8 │(1)辛○○於97年2 月6 日上午11時17分│1 千元、1 千元（│非累犯，處無期│2 次販賣毒品之時│
│  │  許，以室內電話（03）0000000 號與│共計2 千元，均已│徒刑，褫奪公權│間密接，方法相同│
│  │  己○○使用之同上行動電話門號聯絡│取得）          │終身          │，毒品買家亦為同│
│  │  購毒事宜後，己○○於同日在上開宏│                │              │一人，顯係利用同│
│  │  昌五街住處中庭，交付價值1 千元之│                │              │一犯罪機會接續而│
│  │  海洛因1 包（毛重0.12公克）予黃渝│                │              │為，為接續犯，應│
│  │  晟。                            │                │              │論以一罪。      │
│  │(2)辛○○於同日下午2 時13分許，以室│                │              │                │
│  │  內電話0000000 號與己○○使用之同│                │              │                │
│  │  上行動電話門號聯絡購毒事宜後，梁│                │              │                │
│  │  修儒於同日在上開宏昌五街住處中庭│                │              │                │
│  │  ，交付價值1 千元之海洛因1 包（毛│                │              │                │
│  │  重0.12公克）予辛○○。          │                │              │                │
├─┼─────────────────┼────────┼───────┼────────┤
│9 │丁○○於97年2 月6 日凌晨2時31 分許│1千元（已取得） │非累犯，處無期│                │
│  │，以其使用之行動電話門號0000000000│                │徒刑，褫奪公權│                │
│  │號與己○○使用之行動電話門號095888│                │終身          │                │
│  │98 33 號聯絡購毒事宜後，己○○於同│                │              │                │
│  │日在上開宏昌五街住處中庭前，交付價│                │              │                │
│  │值1 千元之海洛因1 包（毛重0.12公克│                │              │                │
│  │）予丁○○。                      │                │              │                │
├─┼─────────────────┼────────┼───────┼────────┤
│10│(1)甲○○於97年2 月6 日上午9 時44分│1 千元、2 千元（│非累犯，處無期│2 次販賣毒品之時│
│  │  許，以其使用之行動電話門號092099│共計3 千元，均已│徒刑，褫奪公權│間密接，方法相同│
│  │  3902號撥打己○○使用之行動電話門│取得）          │終身          │，毒品買家亦為同│
│  │  號000000 0000 號聯絡購毒事宜後，│                │              │一人，顯係利用同│
│  │  己○○於同日在上開宏昌五街住處門│                │              │一犯罪機會接續而│
│  │  口，交付價值1 千元之海洛因1 包（│                │              │為，為接續犯，應│
│  │  毛重0.12公克）予甲○○。        │                │              │論以一罪。      │
│  │(2)甲○○於97年2 月6 日中午12時20分│                │              │                │
│  │  許，以同上方式與己○○聯絡購毒事│                │              │                │
│  │  宜後，己○○於同日在上開宏昌五接│                │              │                │
│  │  街住處門口，交付價值2 千元之海洛│                │              │                │
│  │  因1 包（毛重約0.24公克）予甲○○│                │              │                │
├─┼─────────────────┼────────┼───────┼────────┤
│11│甲○○於97年2 月7 日下午4時53 分許│2千元（已取得） │非累犯，處無期│                │
│  │，以其使用之行動電話門號0000000000│                │徒刑，褫奪公權│                │
│  │號與己○○使用之行動電話門號095888│                │終身          │                │
│  │9833號聯絡購毒事宜後，己○○於同日│                │              │                │
│  │在上開宏昌五街住處門口，交付價值2 │                │              │                │
│  │千元之海洛因1 包（毛重0.24公克）予│                │              │                │
│  │甲○○。                          │                │              │                │
├─┼─────────────────┼────────┼───────┼────────┤
│12│(1)丁○○於97年2 月11日上午6 時56分│1 千元、1 千元、│非累犯，處無期│3 次販賣毒品之時│
│  │  許，以其使用之行動電話門號092002│1 千元（共計3 千│徒刑，褫奪公權│間密接，方法相同│
│  │  2369號動電話與己○○使用之行動電│元，均已取得）  │終身          │，毒品買家亦為同│
│  │  話門號0000000000號聯絡購毒事宜後│                │              │一人，顯係利用同│
│  │  ，己○○於同日在桃園市○○路113 │                │              │一犯罪機會接續而│
│  │  號住處前，交付價值1 千元之海洛因│                │              │為，為接續犯，應│
│  │  1 包予丁○○。                  │                │              │論以一罪。      │
│  │(2)丁○○於同日上午7 時56分許，以同│                │              │                │
│  │  上方式與與己○○以電話聯絡購毒事│                │              │                │
│  │  宜後，己○○於同日在上開自強路住│                │              │                │
│  │  處前，交付價值1 千元之海洛因1 包│                │              │                │
│  │  （毛重0.12公克）予丁○○。      │                │              │                │
│  │(3)丁○○於同日上午8 時29分許，以同│                │              │                │
│  │  上方式與己○○以電話聯絡購毒事宜│                │              │                │
│  │  後，己○○於同日在上開自強路住處│                │              │                │
│  │  前，交付海洛因價值1 千元之1 包（│                │              │                │
│  │  毛重0.12公克）予丁○○。        │                │              │                │
├─┼─────────────────┼────────┼───────┼────────┤
│13│(1)丁○○於97年2 月13日上午9 時28分│1 千元、1 千元、│非累犯，處無期│3 次販賣毒品之時│
│  │  許，以其使用之行動電話門號093990│2 千元（共計4 千│徒刑，褫奪公權│間密接，方法相同│
│  │  0552號與己○○使用之行動電話門號│元，均已取得）  │終身          │，毒品買家亦為同│
│  │  0000000000號聯絡購毒事宜後，梁修│                │              │一人，顯係利用同│
│  │  儒於同日在上開宏昌五街住處中庭，│                │              │一犯罪機會接續而│
│  │  交付價值1 千元之海洛因1 包（毛重│                │              │為，為接續犯，應│
│  │  0.12公克）予丁○○。            │                │              │論以一罪。      │
│  │(2)丁○○於同日上午11時28分許，以其│                │              │                │
│  │  使用之行動電話門號0000000000號與│                │              │                │
│  │  己○○使用之行動電話門號00000000│                │              │                │
│  │  15號聯絡購毒事宜後，己○○於同日│                │              │                │
│  │  在上開宏昌五街住處中庭，交付價值│                │              │                │
│  │  1 千元之海洛因1 包（毛重0. 12 公│                │              │                │
│  │  克）予丁○○。                  │                │              │                │
│  │(3)丁○○於同日下午3 時19分許，以其│                │              │                │
│  │  使用之行動電話0000000000號與梁修│                │              │                │
│  │  儒使用之行動電話0000000000號聯絡│                │              │                │
│  │  購毒事宜後，己○○於同日在上開宏│                │              │                │
│  │  昌五街住處中庭，交付價值2 千元之│                │              │                │
│  │  海洛因1 包（毛重0.24公克）予邱吉│                │              │                │
│  │  爾。                            │                │              │                │
├─┼─────────────────┼────────┼───────┼────────┤
│14│乙○○於97年2 月13日上午8時28 分許│2千元（已取得） │非累犯，處無期│                │
│  │，以同上方式與己○○以電話聯絡購毒│                │徒刑，褫奪公權│                │
│  │事宜後，己○○於同日在上開宏昌五街│                │終身          │                │
│  │住處門口，交付價值2 千元之海洛因1 │                │              │                │
│  │包（毛重0.24公克）予乙○○。      │                │              │                │
├─┼─────────────────┼────────┼───────┼────────┤
│15│丁○○於97年2 月14日晚間6時14 分許│1千元（已取得） │非累犯，處無期│                │
│  │，以其使用之行動電話門號0000000000│                │徒刑，褫奪公權│                │
│  │號與己○○使用之行動電話門號095888│                │終身          │                │
│  │9833號聯絡購毒事宜後，己○○於同日│                │              │                │
│  │在上開宏昌五街住處中庭，交付價值1 │                │              │                │
│  │千元之海洛因1 包（毛重0.12公克）予│                │              │                │
│  │丁○○。                          │                │              │                │
├─┼─────────────────┼────────┼───────┼────────┤
│16│(1)乙○○於97年2 月14日上午6 時許，│1 千元、1 千元（│非累犯，處無期│2 次販賣毒品之時│
│  │  以同上方式與己○○以電話聯絡購毒│共計2 千元，均已│徒刑，褫奪公權│間密接，方法相同│
│  │  事宜後，己○○於同日在上開宏昌五│取得）          │終身          │，毒品買家亦為同│
│  │  街住處門口，交付海洛因1 包（毛重│                │              │一人，顯係利用同│
│  │  0.12公克）予乙○○。            │                │              │一犯罪機會接續而│
│  │(2)乙○○於同日上午8 時18分許，以同│                │              │為，為接續犯，應│
│  │  上方式與己○○以電話聯絡購毒事宜│                │              │論以一罪。      │
│  │  後，己○○於同日在桃園縣桃園市自│                │              │                │
│  │  強路113 號住處前路旁，交付價值1 │                │              │                │
│  │  千元之海洛因1 包（毛重0.12公克）│                │              │                │
│  │  予乙○○。                      │                │              │                │
├─┼─────────────────┼────────┼───────┼────────┤
│17│丙○於97年2 月20日下午5 時20分許，│1 千元（已取得）│非累犯，處無期│                │
│  │以其使用之行動電話門號0000000000號│                │徒刑，褫奪公權│                │
│  │撥打己○○使用之行動電話門號095507│                │終身          │                │
│  │9415號聯絡購毒事宜後，己○○於同日│                │              │                │
│  │在桃園縣桃園市○○路113 號住處，交│                │              │                │
│  │付價值1 千元之海洛因1 包（毛重0.12│                │              │                │
│  │公克）予丙○。                    │                │              │                │
├─┼─────────────────┼────────┼───────┼────────┤
│18│甲○○於97年2 月22日上9 時54分許，│1千元（已取得） │非累犯，處無期│                │
│  │以其使用之上開行動電話門號與己○○│                │徒刑，褫奪公權│                │
│  │使用之行動電話門號0000000000號聯絡│                │終身          │                │
│  │購毒事宜後，己○○於同日在桃園縣桃│                │              │                │
│  │園市○○路86巷4 號住處門口，交付價│                │              │                │
│  │值1 千元之海洛因1 包（毛重0.12公克│                │              │                │
│  │）予甲○○。                      │                │              │                │
└─┴─────────────────┴────────┴───────┴────────┘
 附表二（己○○、戊○○共同販賣第一級毒品之部分）
┌─┬─────────────────┬────────┬─────────┬──────┐
│編│己○○、戊○○各次共同販賣海洛因之│販賣毒品所得    │量處刑度          │備註        │
│號│時間、地點、方式                  │（新臺幣）      │                  │            │
├─┼─────────────────┼────────┼─────────┼──────┤
│1 │丁○○於97年2 月7 日下午1時35 分許│1千元（已取得） │(1)己○○非累犯，處│            │
│  │，以其所使用之行動電話門號00000000│                │  無期徒刑，褫奪  │            │
│  │15號與己○○使用之行動電話門號0958│                │  公權終身。      │            │
│  │ 889833 號聯絡購毒事宜後，由戊○○│                │(2)戊○○為累犯，處│            │
│  │於同日在上開宏昌五街住處中庭，交付│                │  有期徒刑15年2 月│            │
│  │價值1 千元之海洛因1 包（毛重0.12公│                │  。              │            │
│  │克）予丁○○。                    │                │                  │            │
├─┼─────────────────┼────────┼─────────┼──────┤
│2 │壬○○於97年2 月14日上午6時16 分許│2千元（已取得） │(1)己○○非累犯，處│            │
│  │，以其使用之行動電話門號0000000000│                │  無期徒刑，褫奪公│            │
│  │號與己○○使用之行動電話門號095888│                │  權終身。        │            │
│  │9833號聯絡購毒事宜後，由戊○○於同│                │(2)戊○○為累犯，處│            │
│  │日在上開宏昌五街住處中庭，交付價值│                │  有期徒刑15年2 月│            │
│  │2 千元之海洛因1 包（毛重0.24公克）│                │  。              │            │
│  │予壬○○。                        │                │                  │            │
├─┼─────────────────┼────────┼─────────┼──────┤
│3 │壬○○於97年2 月中旬某日以電話與梁│1千元（已取得） │(1)己○○非累犯，處│            │
│  │修儒聯絡後，由戊○○於同日在上開宏│                │  無期徒刑，褫奪公│            │
│  │昌五街住處中庭，交付價值1 千元之海│                │  權終身。        │            │
│  │洛因1 包（毛重0.12公克）予壬○○。│                │(2)戊○○為累犯，處│            │
│  │                                  │                │  有期徒刑15年2 月│            │
└─┴─────────────────┴────────┴─────────┴──────┘
附表三（應沒收銷燬及應沒收之部分）
┌─┬────────────────────┬────┬──────┐
│編│名稱                                    │從刑種類│法條依據    │
│號│                                        │        │            │
├─┼────────────────────┼────┼──────┤
│一│(1)被告2 人為警查獲之海洛因共11包（其中10│就毒品海│毒品危害防制│
│  │  包合計淨重13.29 公克，另1 包毛重0.34公│洛因之部│條例第18條第│
│  │  克）                                  │分均沒收│1項前段     │
│  │(2)被告己○○於97年2 月22日出售予甲○○之│銷燬之  │            │
│  │  海洛因1包（驗餘毛重0.35公克）         │        │            │
│  │(3)被告己○○於97年2 月20日出售予丙○之海│        │            │
│  │  洛因1 包（驗餘毛重0.31公克）          │        │            │
│  │(4)海洛因殘渣袋7 只（檢體編號A00000000 —│        │            │
│  │  內有2 只殘渣袋—、A00000000 、A0000000│        │            │
│  │   5、A00000006 、A00000000 、A00000000 │        │            │
│  │  ，袋內毒品量微，無法與袋析離、秤重）  │        │            │
├─┼────────────────────┼────┼──────┤
│二│(1)包裹上開海洛因之空塑膠夾鍊袋11只。    │沒收    │毒品危害防制│
│  │(2)電子磅秤1臺、分裝用報紙1 盒、製作分裝 │        │條例第19條第│
│  │  報紙使用之模板、毒品分裝袋1 盒、包裝毒│        │1項         │
│  │  品用報紙46張、分裝杓2 支。            │        │            │
│  │(3)插入行動電話門號0000000000、0000000000│        │            │
│  │  號使用之手機2 支（不含門號SIM 卡）    │        │            │
├─┼────────────────────┼────┼──────┤
│三│扣案仿BERETTA 廠84型半自動手槍製造之改造│沒收    │刑法第38條第│
│  │手槍（含彈匣）1 支（槍枝管制編號：110202│        │1項第1款    │
│  │7020號）                                │        │            │
└─┴────────────────────┴────┴──────┘
附表四（不沒收之部分）
┌─┬──────────────────────┬─────────┐
│編│名稱                                        │不沒收之理由      │
│號│                                            │                  │
├─┼──────────────────────┼─────────┤
│一│(1)具有殺傷力之子彈11顆所餘之彈頭、彈殼（業經│(1)者已非違禁物    │
│  │  鑑驗試射用罄）                            │(2)、(3)者非無證據證│
│  │(2)槍管1 支、槍套1 個。                      │明係被告己○○供犯│
│  │(3)不可擊發之土造子彈2 顆（業經鑑驗試射用罄）│罪使用之物。      │
├─┼──────────────────────┼─────────┤
│二│(1)被告己○○所有之扣案注射針筒142 支、安非他│無證據證明係非被告│
│  │  命吸食器2 組、葡萄糖1 包、插入行動電話門號│己○○、戊○○供犯│
│  │  0000000000號SIM 卡使用之手機1 支、插入行動│罪使用之物        │
│  │  電話門號0000000000 、0000000000 、00000000│                  │
│  │  49號SIM 卡使用之手機各1 支及所含SIM 卡各枚│                  │
│  │  、現金15,000元。                          │                  │
│  │(2)被告戊○○所有之電話簿1 紙、六合彩簽單1 紙│                  │
│  │  。                                        │                  │
├─┼──────────────────────┼─────────┤
│三│被告己○○所有以綠色口香糖鋁箔包裝袋包裝之殘│非違禁物，無證據證│
│  │渣袋1 只（檢體編號：A00000000 號）。        │明係被告己○○、梁│
│  │                                            │修偉供犯罪使用之物│
├─┼──────────────────────┼─────────┤
│四│(1)被告己○○用以聯絡販賣毒品海洛因事宜所使用│(1)者雖為被告己○○│
│  │  之行動電話門號0000000000、0000000000號SIM │  、戊○○供犯罪所│
│  │  卡各1 枚及未扣案之行動電話門號0000000000號│  用之物，但非其等│
│  │  SIM 卡1 枚。                              │  所有之物。      │
│  │(2)被告己○○插入行動電話門號0000000000號SIM │(2)者雖為被告己○○│
│  │  卡使用之手機1 支（不含SIM 卡）。          │  、戊○○供犯罪所│
│  │                                            │  有之物，但未扣案│
│  │                                            │  ，業已滅失，無併│
│  │                                            │  予宣告沒收之必要│
├─┼──────────────────────┼─────────┤
│五│(1)被告己○○於97年2 月22日出售予甲○○之毒品│均非被告己○○所有│
│  │  海洛因外包裝塑膠夾鍊袋1 只及報紙1 張。    │之物              │
│  │(2)被告己○○於97年2 月20日出售予丙○之毒品海│                  │
│  │  洛因外包裝塑膠夾鍊袋1 只及報紙1 張。      │                  │
└─┴──────────────────────┴─────────┘
附錄論罪科刑法條全文
毒品危害防制條例第4條第1項
製造、運輸、販賣第一級毒品者，處死刑或無期徒刑；處無期徒
刑者，得併科新臺幣 1 千萬元以下罰金。
槍砲彈藥刀械管制條例第8條
未經許可，製造、販賣或運輸鋼筆槍、瓦斯槍、麻醉槍、獵槍、
空氣槍或第4 條第1 項第1 款所定其他可發射金屬或子彈具有殺
傷力之各式槍砲者，處無期徒刑或5 年以上有期徒刑，併科新臺
幣1 千萬元以下罰金。
未經許可，轉讓、出租或出借前項所列槍枝者，處 5 年以上有期
徒刑，併科新臺幣 1 千萬元以下罰金。
意圖供自己或他人犯罪之用，而犯前二項之罪者，處無期徒刑或
 7 年以上有期徒刑，併科新臺幣 1 千萬元以下罰金。
未經許可，持有、寄藏或意圖販賣而陳列第 1 項所列槍枝者，處
 3 年以上10年以下有期徒刑，併科新臺幣700 萬元以下罰金。
第 1 項至第 3 項之未遂犯罰之。
槍砲彈藥刀械管制條例第12條
未經許可，製造、販賣或運輸子彈者，處 1 年以上 7 年以下有
期徒刑，併科新台幣 500 萬元以下罰金。
未經許可，轉讓、出租或出借子彈者，處 6 月以上 5 年以下有
期徒刑，併科新台幣 300 萬元以下罰金。
意圖供自己或他人犯罪之用，而犯前二項之罪者，處 3 年以上
10 年以下有期徒刑，併科新台幣 700 萬元以下罰金。
未經許可，持有、寄藏或意圖販賣而陳列子彈者，處 5 年以下有
期徒刑，併科新台幣 300 萬元以下罰金。
第 1 項至第 3 項之未遂犯罰之。


司法院資訊處製作；財團法人民間司法改革基金會備份。
